【裁判字號】    90,易,318
【裁判日期】    901030
【裁判案由】    竊盜
【裁判全文】
臺灣桃園地方法院刑事判決                            九十年度易字第三一八號
    公  訴  人  臺灣桃園地方法院檢察署檢察官
    被      告  丙○○
右列被告因竊盜案件，經檢察官提起公訴（九十年度偵字第七八七號），本院判決如
左：
        主  文
丙○○無罪。
        理  由
一、公訴意旨略以：被告丙○○意圖為自己不法之所有，於民國八十九年九月三十日
    十八時許，在桃園縣桃園市○○路與長安街口處，竊取戊○○所有之車號ＶＬＱ
    －二九九號輕型機車得手。嗣於同年十二月二十九日二十二時四十分許，為警於
    桃園縣桃園市○○路一八四巷四號前查獲，並扣得鑰匙一支。因認被告涉犯刑法
    第三百二十條第一項之竊盜罪嫌云云。
二、按犯罪事實應依證據認定之，無證據不得推定其犯罪事實；又不能證明被告犯罪
    者，應諭知無罪之判決，刑事訴訟法第一百五十四條、第三百零一條第一項分別
    定有明文。
三、公訴人認被告丙○○涉犯前開竊盜罪嫌，無非係以該機車係被害人戊○○於八十
    九年九月三十日遭竊，並於同年十一月十八日二十一時許報案之事實，有車輛竊
    盜、車牌失竊資料個別查詢報表在卷可稽，被告如何於被害人未失竊前即可取得
    上開機車，顯有疑義。以及被告所稱「江盛昌」之人，並無任何在監資料可供查
    詢等為其論據。惟訊據被告丙○○始終堅詞否認有公訴人所指訴之竊盜犯行，辯
    稱：該機車係甲○○於八十九年間經警逮捕時，交予伊保管使用等語。經查：上
    開車號ＶＬＱ－二九九號輕型機車雖係登記為戊○○所有，然戊○○因案在監，
    實際上為其姐己○○（已於九十年五月二日死亡）使用等情，業據證人戊○○到
    庭證述屬實。稽之卷附車輛遺失證明單所載，該機車係於八十九年九月三十日遺
    失，卻遲至同年十一月十八日方才報案，已有可疑，而該車實際使用人己○○始
    終未到案陳述機車失竊等情，警訊中亦僅由己○○之母丁○○○間接陳稱該車失
    竊云云，則該車是否確實失竊，是否另有隱情，因己○○已過世，已難究明原委
    。復查上開機車確係己○○於八十九年間交由其男友甲○○使用，復由甲○○交
    由乙○○保管，再由乙○○轉交丙○○使用乙節，亦據證人甲○○證述：「（有
    無把ＶＬＱ二九九機車借丙○○？）我是十月五日被查獲後，把車交給乙○○，
    事後有一次我打電話給乙○○，可是是丙○○接的，我就交待丙○○幫我看著，
    等我女朋友來牽。」（見本院九十年六月二十一日審理筆錄）等語明確，稽之被
    告迭於警、偵訊及本院審理中均始終一致陳稱：該機車係「江盛昌」交予伊等情
    ，核屬相符。準此，並無證據證明該機車確曾失竊，則被告是否有上開公訴人所
    指竊盜犯行已堪置疑。公訴人因查無「江盛昌」該人，而認被告所言不實乙節，
    尚有誤會。綜上所述，堪認上開機車並非被告竊盜所得贓物，此外，復查無其他
    具體事證足資證明被告有何竊盜犯行，揆諸首開意旨，應認無法證明被告犯罪，
    依法應為無罪之諭知。
四、本件既為被告丙○○無罪之判決，則移送併辦部分（九十年偵字第一四五三號、
    、第一九一七四號）與本案即無連續犯之裁判上一罪關係，自非本院審理範圍所
    及，應退回由檢察官另行偵查處理，附此敘明。
據上論斷，應依刑事訴訟法第三百零一條第一項，判決如主文。
本案經檢察官陳美華到庭執行職務。
中      華      民      國    九十      年      十      月     三十     日
                                臺灣桃園地方法院刑事第一庭
                                          法  官  陳永來
右正本證明與原本無異。
如不服本判決，應於判決送達後十日內向本院提出上訴狀( 應附繕本 )，上訴於
臺灣高等法院。
                                          書記官  洪明媚
中      華      民      國    九十       年     十      月    三十一    日


司法院資訊處製作；財團法人民間司法改革基金會備份。
